【裁判字號】    89,交訴,70
【裁判日期】    900131
【裁判案由】    過失致死
【裁判全文】
臺灣基隆地方法院刑事判決                          八十九年度交訴字第七０號
    公  訴  人  臺灣基隆地方法院檢察署檢察官
    被      告  甲○○
右列被告因過失致死案件，經檢察官提起公訴 (八十九年度偵字第四Ｏ三一號)，本
院判決如左：
    主  文
甲○○因過失致人於死，處有期徒刑捌月。
    事  實
一、甲○○於民國八十九年九月二十八日上午六時四十五分許，駕駛車牌號碼Ζ八
    五八三三號自用小客車，沿省道新台五線由台北縣汐止市往基隆市七堵區方向行
    駛。途經基隆市新台五線、福三街交岔路口處時，原應注意行車速度在市區道路
    ，時速不得超過四十公里；又汽車行駛時，駕駛人應注意車前狀況及兩車併行之
    間隔，並隨時採取必要之安全措施。而依當時情形，又無不能注意之情事，竟疏
    未注意於交岔路口減速慢行，而貿然以時速六十公里之速度超速行駛。適騎乘車
    號ＰＯＦ  八七三號重型機車在其右側車道併行之廖敏，於上開交岔路口未依規
    定在三十公尺前換入內側車道而欲左轉福三街時，甲○○因閃煞不及，致其所駕
    駛之汽車右前側車頭撞及機車左側。廖敏因遭撞及而彈落汽車引擎蓋上，並撞及
    汽車前擋風玻璃後掉落路面。廖敏雖經送往八堵礦工醫院急救，仍因左顳頂部鈍
    擊、第二頸椎骨折，於同日上午七時許送醫途中不治死亡。甲○○於肇事後，犯
    罪未被發覺前，即以電話向警報案，並當場向前往現場處理之警員承認肇事，自
    首而接受裁判。
二、案經基隆市警察局第三分局報請台灣基隆地方法院檢察署檢察官相驗後自動檢舉
    偵查起訴。
    理  由
一、訊據被告甲○○對於駕駛汽車在前開時、地肇事致被害人廖敏死亡之事實直承不
    諱，惟辯稱：係因廖敏在前述交岔路口突然左轉，伊閃避不及才會撞上被害人所
    騎乘之機車云云。然查：被告於肇事時之行車時速約六十公里，此為其自承在卷
    ，依警繪現場圖所示，肇事路段為三岔路，路面為柏油道路並乾燥，其道路類別
    為市區道路，限速四十公里，天候為晴天且日間自然光線，視線良好。被告所駕
    駛之車號Ζ八－五八三三號自用小客車，於肇事後斜停於對向車道，右前擋風玻
    璃破裂，現場並無該車之煞車痕跡，被害人所騎乘之機車，遭撞及後刮地痕長達
    二八‧一公尺，顯見被告駕車時並未注意車前狀況及兩車併行之間隔，且又超速
    行駛，致使廖敏所騎乘之機車遭受猛烈撞擊，廖敏先彈落汽車引擎蓋上，並撞及
    汽車擋風玻璃後跌落路面，此有道路交通事故調查報告表及照片八張在卷足憑。
    被告辯稱被害人違規左轉，伊閃避不及而撞上機車云云，無非避重就輕之詞，委
    無可採。按行車速度在市區道路，時速不得超過四十公里；又汽車行駛時，駕駛
    人應注意車前狀況及兩車併行之間隔，並隨時採取必要之安全措施，道路交通安
    全規則第九十三條第一項第一款、第九十四條第三項分別定有明文。被告駕車自
    應注意上開規定，且依當時情形並無不能注意之情事，竟未注意前開規定因而肇
    事，足認被告具有過失。本件經檢察官送請台灣省基宜區車輛行車事故鑑定委員
    會鑑定結果，亦同此認定，有該委員會八十九年十一月二十二日基宜鑑字第八九
    Ｏ六四Ｏ號函附鑑定意見書在卷可佐。而被害人廖敏因本件車禍受傷死亡，亦經
    檢察官督同法醫相驗屬實，有勘驗筆錄、相驗屍體證明書、驗斷書、照片多張在
    卷可證。被告上開過失行為，使被害人受傷死亡，其過失行為與被害人之死亡間
    有相當因果關係存在，事證明確，被告犯行應堪認定。又被害人雖於外側車道違
    規左轉，然其過失並無礙於被告過失行為之認定，附此敘明。
二、核被告所為，係犯刑法第二百七十六條第一項之過失致人於死罪。被告於肇事後
    報警，並向前往處理之警員坦承肇事，為對於未發覺之犯罪自首並接受裁判，有
    前開道路交通事故調查報告表在卷可證，應依刑法第六十二條前段規定減輕其刑
    。爰審酌被告與被害人前述過失程度、所生損害及犯罪後尚未與被害人家屬和解
    及賠償其損害等一切情狀，量處如主文所示之刑。
據上論斷，應依刑事訴訟法第二百九十九條第一項前段、刑法第二百七十六條第一項
、第六十二條前段、罰金罰鍰提高標準條例第一條前段，判決如主文。
本案經檢察官黃士元到庭執行職務。
中    華    民    國      九十      年    一      月      三十一        日
                                      臺灣基隆地方法院交通法庭
                                          法  官    陳  培  仁
右正本證明與原本無異。
對於本件判決如有不服，應於收受送達後十日內，向本院提出上訴書狀，上訴於臺灣
高等法院，並按他造當事人之人數附具繕本。
                                          書記官    施  鴻  均
中    華    民    國      九十      年    二      月      五            日
附錄論罪法條：
刑法第二百七十六條第一項：
因過失致人於死者，處二年以下有期徒刑、拘役或二千元以下罰金。


司法院資訊處製作；財團法人民間司法改革基金會備份。
